# 请教：投资不入“实收资本”，直接入“资本公积”是否可以？

提问人：cyberfox170 时间：2016-10-12 16:57:27
请教陈版：企业上新三板之前股改折股，由于折股前净资产小于实收资本，为了折股后保持股本不变，是否可以现金投入计入“资本公积”补足不足部分？谢谢！

回答人：chenyiwei
我理解应可以。为稳妥起见，建议在操作前与当地主管工商登记机关沟通确认，以免当地主管机关有不同理解。